【裁判字號】    97,交易,271
【裁判日期】    971126
【裁判案由】    公共危險等
【裁判全文】
臺灣彰化地方法院刑事判決             97年度交易字第271號
公  訴  人  臺灣彰化地方法院檢察署檢察官
被      告  乙○○
上列被告因公共危險等案件，經檢察官提起公訴（97年度偵字第
9167號），本院判決如下：
    主  文
乙○○服用酒類，不能安全駕駛動力交通工具而駕駛，處拘役貳
拾日，如易科罰金，以新臺幣壹仟元折算壹日。
其餘被訴過失傷害部分，公訴不受理。
    事  實
一、乙○○明知服用酒類，將不能安全駕駛動力交通工具，及應
    注意汽車駕駛人飲用酒類後，其吐氣所含酒精濃度超過每公
    升0.25毫克以上者，不得駕車，竟於民國97年10月4日下午1
    時許，在彰化縣彰化市南郭國小參加宴會飲用紅酒數杯後，
    仍於同日下午3時許，駕駛車牌號碼9573-UD號自用小客車上
    路，於同日下午4時10分許，行經彰化市○○路與公園路237
    巷口時，因酒醉致駕車不慎，撞及甲○○騎乘之車牌號碼NO
    I-913號機車，致甲○○人車倒地，受有右手部及右大腿挫
    傷之傷害（過失傷害部分，公訴不受理，詳下述）。嗣經警
    到場處理後，測得乙○○之呼氣酒精濃度達每公升0.83毫克
    ，始悉上情。
二、案經甲○○訴由彰化縣警察局彰化分局報告臺灣彰化地方法
    院檢察署檢察官偵查起訴。
    理  由
壹、本件為刑事訴訟法第376條第1款所列案件，依同法第284條
    之1規定，由法官獨任審判，先予敘明。
貳、有罪部分：
一、按被告以外之人於審判外之言詞或書面陳述，除法律有規定
    者外，不得作為證據，刑事訴訟法第159條第1項固有明文。
    惟被告以外之人於審判外之陳述，雖不符刑事訴訟法第159
    條之1至第159條之4規定（得為證據之情形），而經當事人
    於審判程序同意作為證據，法院審酌該言詞陳述或書面陳述
    作成時之情況，認為適當者，亦得為證據。刑事訴訟法第15
    9條之5第1項亦有明文。本案被告乙○○對於檢察官所提證
    人甲○○之警詢筆錄、財團法人彰化基督教醫院診斷證明書
    、道路交通事故現場圖、道路交通事故調查報告表(一)、(二)、
    被告之酒精測定紀錄表及刑法第185條之3案件測試觀察紀錄
    表等屬被告以外之人於審判外之言詞及書面陳述，均同意作
    為證據；且本院審酌上揭言詞及書面陳述作成時之情況，並
    無不適當之情形；復與本案待證事實具有關聯性，故均得作
    為證據。
二、訊據被告對於上揭事實坦承不諱，核與證人甲○○於警詢指
    述之情節相符，並有財團法人彰化基督教醫院診斷證明書、
    道路交通事故現場圖、道路交通事故調查報告表(一)、(二)、被
    告之酒精測定紀錄表、刑法第185條之3案件測試觀察紀錄表
    等各1份及現場相片6張在卷可稽。被告之自白核與事實相符
    ，應可採信。本案事證明確，被告上揭服用酒類不能安全駕
    駛動力交通工具而駕駛之犯行，堪以認定，應依法論科。
三、核被告所為，係犯刑法第185條之3之服用酒類不能安全駕駛
    動力交通工具而駕駛罪。爰審酌被告未有犯罪前科，有臺灣
    高等法院被告前案紀錄表1份在卷可按，素行良好；其明知
    酒精成分對人之意識、控制能力具有不良影響，且超量飲酒
    將導致對周遭事務之辨識及反應能力降低，對往來之公眾及
    駕駛人自身皆具有高度之危險性，竟仍酒後駕車，終因不能
    安全駕駛而肇事，並經警測得其呼氣酒精濃度為每公升0.83
    毫克，其漠視自己及公眾之安全，自屬可議。惟念及其於犯
    後坦承犯行，態度良好；且係初次犯酒醉駕車案件；以及酒
    醉之程度等被告之品行、犯罪之動機、目的、手段、所生危
    害及犯後態度等一切情狀，量處如主文所示之刑，併諭知如
    易科罰金之折算標準。
、公訴不受理部分：
一、公訴意旨另略以：被告於上揭時、地駕車不慎，撞及告訴人
    甲○○所騎乘之機車，致告訴人受有右手部及右大腿挫傷之
    傷害，因認被告涉犯刑法第284條第1項前段之過失傷害罪嫌
    等語。
二、按告訴乃論之罪，告訴人於第一審辯論終結前，得撤回其告
    訴；告訴經撤回者，應諭知不受理之判決；又依第303條所
    為之不受理判決，得不經言詞辯論為之。刑事訴訟法第238
    條第1項、第303條第3款及第307條分別定有明文。
三、查本件告訴人告訴被告過失傷害部分，起訴書認係觸犯刑法
    第284條第1項前段之罪，依同法第287條前段之規定，須告
    訴乃論。茲據告訴人撤回告訴，有刑事撤回告訴狀在卷可稽
    。依照上揭說明，就此部分爰不經言詞辯論，逕為諭知不受
    理之判決。
據上論斷，應依刑事訴訟法第284條之1、第299條第1項前段、第
303條第3款、第307條，刑法第185條之3、第41條第1項前段，刑
法施行法第1條之1第1項，判決如主文。
本案經檢察官謝雨青到庭執行職務。
中    華    民    國    97    年    11    月    26    日
                          交通法庭    法  官  陳銘壎
以上正本證明與原本無異。
如不服本判決應於收受判決後10日內向本院提出上訴書狀，並應
敘述具體理由; 其未敘述上訴理由者，應於上訴期間屆滿後20日
內向本院補提理由書（均須按他造當事人之人數附繕本）「切勿
逕送上級法院」。
告訴人或被害人對於判決如有不服具備理由請求檢察官上訴者，
其上訴期間之計算係以檢察官收受判決正本之日期為準。
中    華    民    國    97    年    11    月    26    日
                                      書記官  楊筱惠
附錄本案論罪科刑法條全文：
中華民國刑法第185條之3
服用毒品、麻醉藥品、酒類或其他相類之物，不能安全駕駛動力
交通工具而駕駛者，處一年以下有期徒刑、拘役或科或併科十五
萬元以下罰金。


司法院資訊處製作；財團法人民間司法改革基金會備份。
